臺灣板橋地方法院刑事判決　　　　　　　96年度易字第3392號
公　訴　人　臺灣板橋地方法院檢察署檢察官
被　　　告　乙○○
上列被告因竊盜等案件，經檢察官提起公訴（九十六年度偵字第
二四七三七號），被告於準備程序中對被訴事實為認罪之陳述，
本院依簡式審判程序，判決如下：
    主  文
乙○○竊盜，累犯，處有期徒刑陸月；又攜帶兇器毀越安全設備
竊盜，累犯，處有期徒刑壹年。應執行有期徒刑壹年貳月。
    事  實
一、乙○○曾因違反毒品危害防制條例案件，先後經本院以九十
    一年度易字第二八二七號判決判處有期徒刑六月、九十二年
    度訴字第一九二一號判決判處有期徒刑七月確定；上揭二罪
    經本院以九十二年度聲字第二三一七號裁定應執行有期徒刑
    十一月確定。又因違反毒品危害防制條例案件，經本院以九
    十四年度訴字第二一九號判決判處有期徒刑一年二月確定，
    與前案接續執行，於民國九十三年十月九日入監執行，並於
    九十五年五月二日假釋出監交付保護管束，於同年九月十九
    日假釋期滿，假釋未經撤銷，所餘刑期已執行完畢論（本件
    構成累犯）。詎其不知悔改，意圖為自己不法之所有，基於
    竊盜之犯意，於九十六年十月十一日十六時三十分許（犯罪
    時間經檢察官更正如上），趁丙○○○位於臺北縣蘆洲市○○街二四六巷三五號六樓住處大門未鎖好，侵入住宅內（侵
    入住宅部分未據告訴），竊取丙○○○所有金戒指二只、金
    牌五面、勞力士手錶一支、行動電話一支、駕照、身分證各
    一張，得手後將金戒指、金牌變賣成現金花用殆盡。另意圖
    為自己不法之所有，竊盜之犯意，於同年月十二日十一時三
    十分許，持客觀上足為兇器之老虎鉗，剪斷毀壞甲○○位於
    臺北縣蘆洲市○○街九號三樓住處之安全設備鐵窗，再踰越
    鐵窗侵入甲○○住處內（侵入住宅部分未提出告訴），竊取
    甲○○所有ＬＶ皮包一個、翡翠玉環一只、白玉翡翠玉環二
    個、勞力士手錶一只、雷達錶一只、貝殼錶一只、方形錶一
    只、玉手鏈二只、珍珠耳針三只、鑽戒四只、藍寶石戒指二
    只、翡翠戒指二只、瑪瑙戒指一只、貓眼戒指二只、珍珠戒
    指一只、白金戒指三只、黃鑽戒指一只、貓眼墜一只、蜜蠟
    墜子一只、貓眼石一個、鑽石一個、美金支票二張面額共二
    百元、美金一張一百元、馬來西亞鈔一張一元、人民幣一張
    五角、港幣四張五十元、新台幣一七九元、外幣四十枚等物
    ，值約新臺幣四十八萬五千四百八十三元，得手後，遺留黑
    色皮包（內有工作所用之手電筒二支及油壓剪、萬用鉗、固
    定鉗各一支）以及丙○○○失竊之駕照、身分證及行動電話
    在甲○○住處二樓樓梯間氣窗外，嗣於同年月十二日二十一
    時三十分許，在桃園縣龜山鄉○○○路二二二號前為警循線
    查獲，並起出上開甲○○遭竊之物。
二、案經丙○○○、甲○○訴由臺北縣政府警察局蘆洲分局報請
    臺灣板橋地方法院檢察署檢察官偵查起訴。
    理  由
一、上揭事實，業據被告乙○○於警詢、偵查及審理中坦承不諱
    ，核與告訴人丙○○○、甲○○於警詢中指述相符，復有贓
    物認領保管單四紙、贓物及現場照片十三張可佐，被告自白
    核與事實相符，堪以採信，本件事證明確，被告犯行堪以認
    定。
二、核被告乙○○意圖為自己不法之所有，而竊取丙○○○所有
    之上開物品，所為係犯刑法三百二十條第一項竊盜罪（起訴
    書原載為刑法第三百二十一條第一項第一款之加重竊盜罪，
    經檢察官於蒞庭時更正為第三百二十條第一項普通竊盜罪）
    。按刑法第三百二十一條第一項第二款所謂安全設備，係指
    依社會通常觀念足認為防盜之設備而言，最高法院五十五年
    台上字第五四七號判例要旨可資參照。第按，刑法第三百二
    十一條第一項第三款之攜帶兇器竊盜罪，係以行為人攜帶兇
    器竊盜為其加重條件，此所謂兇器，其種類並無限制，凡客
    觀上足對人之生命、身體、安全構成威脅，具有危險性之兇
    器均屬之，且祇須行竊時攜帶此種具有危險性之兇器為已足
    ，並不以攜帶之初有行兇之意圖為必要，最高法院七十九年
    台上字第五二五三號判例著有明文可資為憑。查老虎鉗係金
    屬製成，堅硬鈍重，客觀上均足以用為實施強暴、脅迫或抵
    抗行為，而於人之生命、身體之安全，易生危險之器械，是
    為兇器。故被告攜帶老虎鉗將甲○○住處鐵窗剪毀破壞後，
    踰越安全設備侵入住宅內竊盜，所為係犯刑法第三百二十一
    條第一項第二款、第三款攜帶兇器毀壞踰越安全設備竊盜罪
    。被告一次竊盜、一次加重竊盜犯行，行為互殊，犯意有別
    ，應分論併罰。被告有事實欄所述之論罪科刑執行情形，有
    臺灣高等法院被告前案紀錄表一份可參，其受有期徒刑執行
    完畢後五年內故意再犯本件有期徒刑以上之二罪，均為累犯
    ，依刑法第四十七條第一項規定加重其刑。爰審酌被告素行
    、目的、手段、侵入住宅竊盜、嚴重危害住宅安寧、所生危
    害非輕、竊盜財物價值非低、犯罪後坦承犯行等一切情狀，
    各量處如主文所示之刑，並定應執行之刑，以資懲儆。本件
    竊盜所用之老虎鉗並未扣案，被告供稱業已丟棄，不為沒收
    之諭知。至於扣案之油壓剪、萬用鉗、固定鉗各壹支及手電
    筒貳支，均係被告平日工作所用之物，與竊盜犯行無關，不
    予宣告沒收。至於檢察官起訴書認為被告另竊取丙○○○所
    有之相機二台、土地及房屋權狀、現金五千五百元，然此為
    被告所否認，本院查無證據證明被告有竊取上開物品，不另
    為無罪之諭知，附此敘明。
三、末按除被告所犯為死刑、無期徒刑、最輕本刑為三年以上有
    期徒刑之罪或高等法院管轄第一審案件者外，於前條第一項
    程序進行中，被告先就被訴事實為有罪之陳述時，審判長得
    告知被告簡式審判程序之旨，並聽取當事人、代理人、辯護
    人及輔佐人之意見後，裁定進行簡式審判程序，刑事訴訟法
    第二百七十三條之一第一項定有明文。查本件被告所犯，法
    定本刑非最輕本刑為三年以上有期徒刑之罪，且被告就被訴
    事實為有罪之陳述，經告知被告簡式審判程序之旨，被告及
    公訴人對於本件改依簡式審判程序審理亦均表示無意見，是
    本院即依前揭刑事訴訟法規定，裁定本件進行簡式審判程序
    ，附此敘明。
據上論斷，應依刑事訴訟法第二百八十四條之一、第二百七十三
條之一第一項、第二百九十九條第一項前段，刑法第三百二十條
第一項、第三百二十一條第一項第二款、第三款、第四十七條第
一項、第五十一條第五款，刑法施行法第一條之一，判決如主文
。
中　　華　　民　　國　　96　　年　　12　　月　　10　　日
                  刑事第八庭    法　官  絲鈺雲
以上正本證明與原本無異
如不服本判決應於送達後10日內向本院提出上訴狀
                                書記官　蔡美如
中　　華　　民　　國　　96　　年　　12　　月　　10　　日
附錄本案論罪科刑法條全文
刑法第三百二十條
意圖為自己或第三人不法之所有，而竊取他人之動產者，為竊盜
罪，處五年以下有期徒刑、拘役或五百元以下罰金。
意圖為自己或第三人不法之利益，而竊佔他人之不動產者，依前
項之規定處斷。
前二項之未遂犯罰之。
刑法第三百二十一條
犯竊盜罪而有左列情形之一者，處六月以上、五年以下有期徒刑
：
一、於夜間侵入住宅或有人居住之建築物、船艦或隱匿其內而犯
    之者。
二、毀越門扇、牆垣或其他安全設備而犯之者。
三、攜帶兇器而犯之者。
四、結夥三人以上而犯之者。
五、乘火災、水災或其他災害之際而犯之者。
六、在車站或埠頭而犯之者。
前項之未遂犯罰之。
